臺灣桃園地方法院交通事件裁定　　　　100年度交聲字第649號
原處分機關　交通部公路總局新竹區監理所中壢監理站
異　議　人
即受處分人　朱亭江
上列異議人因違反道路交通管理處罰條例案件，對於交通部公路
總局新竹區監理所中壢監理站於民國100 年8 月24日所為之處分
（壢監裁字第裁53-ZBP060482號），聲明異議，本院裁定如下：
    主  文
異議駁回。
    理  由
一、原處分意旨略以：異議人即受處分人朱亭江於民國100 年4
    月19日上午8 時31分許駕駛車牌號碼4210-DZ 號自用小貨車
    行經國道一號楊梅收費站第13車道而未繳費，經交通部臺灣
    區○道○○○路局委託遠通電收股份有限公司（下稱遠通公
    司）寄存送達高速公路通行費催繳通知單（下稱補繳通知單
    ）後，受處分人未於補繳期限之100 年6 月10日補繳通行費
    ，違反道路交通管理處罰條例第27條第1 項規定之汽車行駛
    於應繳費之公路，不依規定繳費，經警逕行舉發在案，因受
    處分人於應到案期限前提出申訴，原處分機關調查後，仍認
    違規事實明確，爰依上開規定，違反道路交通管理事件統一
    裁罰基準及處理細則，及違反道路交通管理事件統一裁罰基
    準表等，裁處受處分人新臺幣（下同）3000元之罰鍰。
二、異議意旨略以：其未收到補繳通知單，也未收到罰單，遠通
    公司也未將其資料輸入致無法通訊，其不應受罰，請求撤銷
    原處分云云。
三、按汽車行駛於應繳費之公路、橋樑、隧道或輪渡，不依規定
    繳費者，處汽車所有人或駕駛人3000元以上6000元以下罰鍰
    ，並追繳欠費，道路交通管理處罰條例第27條第1 項定有明
    文。又交通部臺灣區○道○○○路局為辦理電子收費申裝及
    欠費追繳作業，訂定管理辦法於用路人不依規定繳費，營運
    單位應依國道高速公路局查明之車籍資料，製發補繳通知單
    追繳通行費並加收作業處理費用；用路人應依補繳通知單所
    列金額及繳費期限完成補繳，逾補繳期限截止日未繳納者，
    依法舉發。次按送達，不能依前二條規定為之者，得將文書
    寄存送達地之地方自治或警察機關，並作送達通知書兩份，
    一份黏貼於應受送達人住居所、事務所、營業所或其就業處
    所門首，另一份交由鄰居轉交或置於該送達處所信箱或其他
    適當位置，以為送達。前項情形，由郵政機關為送達者，得
    將文書寄存於送達地之郵政機關。寄存機關自收受寄存文書
    之日起，應保存三個月。違反道路交通管理事件統一裁罰基
    準及處理細則第5 條準用行政程序法第74條定有明文。
四、查異議人確有於上述時地行經收費站而未繳費，嗣後又未於
    補繳期限內補繳之事實，此觀聲明異議狀之記載自明，並有
    舉發通知單及採證照片影本附卷可稽，堪以認定。異議人雖
    以前詞置辯，然查異議人自97年11月24日起，其戶籍即設於
    桃園縣中壢市○○○街14號，有個人基本資料查詢結果附卷
    可憑，核與聲明異議狀載之聲明人朱亭江之住所地址相同。
    而遠通公司於補繳期限前，依上開戶籍地址寄送補繳通知單
    ，因未獲會晤本人，亦無受領文書之同居人、受雇人或應送
    達處所之接收郵件人員，而將該通知單寄存，以為送達，有
    送達證書影本在卷可憑，足認該補繳通知單已依前揭行政程
    序法規定辦理，應已生合法送達之效力。另舉發單位因異議
    人未於補繳期限前補繳通行費，而逕行舉發開立舉發通知單
    予異議人，該舉發通知單亦於應到案期限前之100 年7 月18
    日送達於異議人之戶籍地址，並經異議人外甥呂守揚簽收，
    亦有送達證書可憑。而且，遍閱本件事證，異議人並未另行
    申請增設通信地址以為其他送達處所，依前揭說明，則本件
    補繳通知單及舉發通知單自均已合法送達，異議人所辯其未
    收到補繳通知單及舉發通知單，不應受罰云云，應屬可歸責
    於異議人自己之事由，所辯自非可採。至異議人另辯稱遠通
    公司未將其資料輸入致無法通訊云云，經核係因車主裝設e
    通機時未留手機號碼故無法發送欠費簡訊所致，有交通部臺
    灣區○道○○○路局楊梅收費站書函可憑，是此亦屬可歸責
    於異議人自己之事由，所辯亦非可採，本件異議人應自行承
    擔本人未能及時補繳通行費之不利益。
五、綜上所述，本件異議人違規情節明確，原處分機關依前揭規
    定裁罰異議人罰鍰3000元，核無違誤，本件異議為無理由，
    其異議應予駁回。
據上論斷，應依道路交通事件處理辦法第18條，裁定如主文。
中    華    民    國   100    年    9     月    2     日
                  刑事第九庭  法  官  陳正昇
以上正本證明與原本無異。
如不服本裁定，應於送達後5 日內，向本院提出抗告狀。
                              書記官  陳雅婷
中    華    民    國   100    年    9     月    5     日